最　高　行　政　法　院　裁　定
　　　　　　　　　　　　　　　　　　 96年度裁字第03836號
上　訴　人　甲○○
被 上訴 人　財政部臺灣省中區國稅局
代　表　人　鄭宗典
上列當事人間綜合所得稅事件，上訴人對於中華民國96年1月18
日臺中高等行政法院95年度訴字第594號判決，提起上訴，本院
裁定如下︰
　　主  文
上訴駁回。
上訴審訴訟費用由上訴人負擔。
　　理  由
一、按對於高等行政法院判決之上訴，非以其違背法令為理由，
    不得為之，行政訴訟法第242條定有明文。同法第243條第1
    項規定，判決不適用法規或適用不當者，為違背法令；而判
    決有第243條第2項所列各款情形之一者，其判決當然違背法
    令。又提起上訴，應以上訴狀表明上訴理由並應添具關於上
    訴理由之必要證據，復為同法第244條第1項第4款及第2項所
    明定。準此，當事人提起上訴，如以原審判決有行政訴訟法
    第243條第1項不適用法規或適用不當為理由時，其上訴狀應
    有具體之指摘，並揭示該法規之條項或其內容；如以原審判
    決有第243條第2項所列各款情形之當然違背法令為理由時，
    其上訴狀應揭示合於該款之事實。如上訴狀未依此項方法表
    明，或其所表明者與上開法條規定不合時，即難認為已對原
    審判決之違背法令有具體之指摘，其上訴自難認為合法。
二、本件上訴人對於臺中高等行政法院判決上訴，略以：系爭診
    所於民國89年度經營不善而歇業；被上訴人置上訴人所提出
    之帳冊、憑證不顧，逕採一日訪查表上所填載之收入，予以
    推計課88年度綜合所得稅，違反所得稅法之立法意旨；系爭
    診所之營業所在地為財政部台北市國稅局所轄，應屬臺北高
    等行政法院管轄之轄區，原判決率予駁回本案，核與程序不
    合。另相同情形之87年度綜合所得稅一案，已於臺北高等行
    政法院與財政部臺北市國稅局進行和解，同意追減執業收入
    在案，應比照辦理云云。經核上開理由，無非重述其在原審
    起訴之主張，惟均經原審論駁在案，其再執前詞上訴，係就
    原審取捨證據、認定事實之職權行使指摘其為不當，而未具
    體表明原判決究有如何不適用法規或適用不當，或有如何違
    背司法院解釋或本院判例，及合於行政訴訟法第243條第2項
    所列各款之情形，難認為已對原判決之違背法令有具體之指
    摘。依首揭規定及說明，其上訴自不合法，應予駁回。
三、依行政訴訟法第249條第1項前段、第104條、民事訴訟法第
    95條、第78條，裁定如主文。
中　　華　　民　　國　　96　　年　　12　　月　　20　　日
                    最高行政法院第二庭
                        審判長法官　鄭　淑　貞
                              法官　黃　合　文
                              法官　吳　明　鴻
                              法官　鄭　小　康
                              法官　帥　嘉　寶
以  上  正  本  證  明  與  原  本  無  異
中　　華　　民　　國　　96　　年　　12　　月　　21　　日
　　　　　　　　　　　　　　　書記官　蘇　金　全
